臺灣桃園地方法院刑事判決
111年度審易字第657號
公  訴  人  臺灣桃園地方檢察署檢察官
被      告  彭冠諺




上列被告因竊盜案件，經檢察官提起公訴（111年度偵字第1901
號），被告於本院準備程序進行中，就被訴事實為有罪之陳述，
經本院告知簡式審判程序意旨，並聽取當事人之意見後，裁定依
簡式審判程序審理，判決如下：
    主  文
彭冠諺犯如附表編號一至七所示之罪，各處如附表編號一至七主
文欄所示之刑；又犯毀損他人物品罪，處有期徒刑貳月，如易科
罰金，以新臺幣壹仟元折算壹日。應執行有期徒刑壹年，如易科
罰金，以新臺幣壹仟元折算壹日。
未扣案如附表編號一、三、五「犯罪所得、現金」欄所示之新臺
幣柒仟捌佰元沒收。
未扣案如附表編號二、三、四、六「犯罪所得、沒收」欄所示之
物均沒收，如全部或一部不能沒收或不宜執行沒收時，追徵其價
額。
    事實及理由
一、犯罪事實：
　㈠彭冠諺意圖為自己不法之所有，基於竊盜之犯意，分別於如 
    附表編號一至七所示之時間、地點，分別以如附表編號一至
    七所示之方式，竊得如附表編號一至七犯罪所得欄所示之物
    。
　㈡彭冠諺於民國110年8月10日起向李粵強承租桃園市○○區○○街0
    號202房，竟於110年11月11日前之承租期間某日，基於毀損
    他人器物之犯意，以不詳方式毀損其承租之上址房間內之馬
    桶、衣櫥、床墊等物，致馬桶完全堵塞無法使用，衣櫥門板
    脫落、主結構鬆脫，床墊凹陷且佈滿貓之屎尿等，均已不堪
    使用，足以生損害於李粵強。
二、證據名稱：
  ㈠被告彭冠諺分別於警詢、檢察官訊問、本院準備程序及審理
    中之自白。
　㈡證人即告訴人鄧仁良、李逢旗、林亞芠、吳翠愛、陳志瑋、李粵強、葉義乾分別於警詢及檢察官訊問時之證述。
　㈢桃園市政府警察局中壢分局中壢派出所贓物認領保管單、扣
    押筆錄、扣押物品目錄表、扣押物品收據、監視器錄影畫面
    翻拍照片及蒐證照片、被告與告訴人李粵強所簽立桃園市○○
    區○○街0號202房之住宿合約書、馬桶、衣櫥、床墊損毀照片
    。
三、論罪科刑：
  ㈠核被告所為，分別係犯：
  ⒈就附表編號一至七所為，均係犯刑法第320條第1項之竊盜罪
    。
　⒉就犯罪事實二所為，係犯刑法第354條之毀損他人物品罪。
　㈡被告所犯如附表編號一至七及犯罪事實二所示竊盜及毀損他
    人物品8罪間，犯意各別，行為互殊，應予分論併罰。
  ㈢爰審酌被告正值青壯，不思以正當方式獲取財物，竟圖不勞
    而獲，恣意為本件竊盜及毀損犯行，顯然欠缺對他人財產權
    之尊重，惟念被告犯後尚能坦承犯行，非無悔意，然尚未賠
    償告訴人7人所受損害，兼衡其犯罪動機、情節及所生危害
    ，並考量其生活與經濟狀況、素行、年紀及智識程度等一切
    情狀，分別量處如主文所示之刑，並就各宣告刑與所定應執
    行刑，均諭知易科罰金之折算標準，以示懲儆。
四、沒收：
　㈠犯罪所得：
  ⒈查被告竊得如附表編號一、三、五「犯罪所得、現金」欄所
    示之現金共計新臺幣7,800元（計算式：500元+100元+7,200
    元=7,800元），屬被告之犯罪所得得，且並未實際合法發還
    予告訴人鄧仁良、林亞芠、陳志瑋，應依刑法第38條之1第1
    項前段規定諭知沒收。
　⒉查被告竊得如附表編號二、三、四、六「犯罪所得、沒收」
    欄所示之物，均屬被告之犯罪所得，且未實際合法發還予告
    訴人李逢旗、林亞芠、吳翠愛、李粵強等人，應依刑法第38
    條之1第1項前段、第3項規定宣告沒收，並於全部或一部不
    能沒收或不宜執行沒收時，追徵其價額。
　⒊被告如附表編號七「犯罪所得、已發還」欄所示之IPHONE11
    廠牌手機1支，業經告訴人葉義乾立據領回，有桃園市政府
    警察局中壢分局中壢派出所贓物認領保管單在卷可考（詳見
    111年度偵字第1901號卷第107頁），足認該物已實際發還予
    告訴人葉義乾，爰依刑法第38條之1第5項規定不予宣告沒收
    。
　⒋如附表編號三「不予沒收之財物」欄所示之物，被告所竊得
    之提款卡6張、身份證3張、健保卡4張均未起獲，現是否尚
    存而未滅失，未據檢察官釋明，又該等物品經掛失而失其效
    用，沒收或追徵與否，對於被告不法行為之評價與非難，抑
    或刑罰之預防或矯治目的助益甚微，本院認尚欠缺刑法上之
    重要性，且若另啟執行程序探知所在及其價額，顯不符成本
    效益，是為免執行困難及過度耗費資源，爰依刑法第38條之
    2第2項規定，不另宣告沒收或追徵。
五、應依刑事訴訟法第273條之1第1項、第299條第1項前段、第3
    10條之2，刑法第320條第1項、第354條、第41條第1項前段
    、第8項、第51條第5款、第38條之1第1項前段、第38條第2
    項前段，刑法施行法第1條之1第1項，判決如主文。
六、如不服本判決應於收受判決後20日內向本院提出上訴書狀，
     並應敘述具體理由。其未敘述上訴理由者，應於上訴期間
    屆 滿後20日內向本院補提理由書（均須按他造當事人之人
    數附 繕本）「切勿逕送上級法院」。
本案由檢察官李亞蓓提起公訴，經檢察官李孟亭到庭執行職務。
中　　華　　民　　國　　111 　年　　8 　　月　　19　　日
                  刑事審查庭  法  官  李雅雯
以上正本證明與原本無異。
如不服本判決應於收受判決後20日內向本院提出上訴書狀，並應
敘述具體理由。其未敘述上訴理由者，應於上訴期間屆滿後20日
內向本院補提理由書(均須按他造當事人之人數附繕本)「切勿逕
送上級法院」。
                              書記官  沈詩婷
中　　華　　民　　國　　111 　年　　8 　　月　　22　　日
附錄本案論罪科刑法條：
中華民國刑法第320條
意圖為自己或第三人不法之所有，而竊取他人之動產者，為竊盜
罪，處5年以下有期徒刑、拘役或50萬元以下罰金。
意圖為自己或第三人不法之利益，而竊佔他人之不動產者，依前
項之規定處斷。
前二項之未遂犯罰之。
中華民國刑法第354條（毀損器物罪）
毀棄、損壞前二條以外之他人之物或致令不堪用，足以生損害於
公眾或他人者，處2年以下有期徒刑、拘役或1萬5千元以下罰金
。
附表：
編號 竊盜時間、地點 告訴人 竊盜方式、竊得財物及查獲經過 主     文 一 110年10月16日 下午3時45分許 鄧仁良 彭冠諺於左揭時間，徒步至左揭地點，見左揭鄧仁良停放在該處之車牌號碼00-0000號自小客車車門未關好，認有機可乘，竟意圖為自己不法之所有，基於竊盜之犯意，徒手竊取鄧仁良所有、擺放在車內之現金新臺幣（下同）500元，得手後，迅即離去。 彭冠諺犯竊盜罪，處有期徒刑貳月，如易科罰金，以新臺幣壹仟元折算壹日。  桃園市○○區○○○街00號前     犯罪工具 無。    犯罪所得、現金 新臺幣伍佰元。   編號 竊盜時間、地點 告訴人 竊盜方式、竊得財物及查獲經過 主     文 二 110年10月20日 下午2時39分許 李逢旗 彭冠諺於左揭時間，徒步至左揭李逢旗經營之通訊行內，趁無人注意之際，竟意圖為自己不法之所有，基於竊盜之犯意，徒手竊取擺放在店內展示櫃上之藍芽耳機1個（價值約2,000元），得手後，迅即離去。 彭冠諺犯竊盜罪，處有期徒刑貳月，如易科罰金，以新臺幣壹仟元折算壹日。  桃園市○○區○○路000號     犯罪工具 無。    犯罪所得、沒收 藍芽耳機壹個。   編號 竊盜時間、地點 告訴人 竊盜方式、竊得財物及查獲經過 主     文 三 110年10月25日 下午3時35分許 林亞芠 彭冠諺於左揭時間，騎乘U-bike至左揭工地內，趁無人注意之際，竟意圖為自己不法之所有，基於竊盜之犯意，徒手竊取左揭林亞芠所有、放置在工地內之Samsung廠牌手機1支（價值約1萬元）及皮夾1個（內有提款卡6張、身份證3張、健保卡4張、現金100元等物），得手後，迅即離去。 彭冠諺犯竊盜罪，處有期徒刑貳月，如易科罰金，以新臺幣壹仟元折算壹日。  桃園市○○區○○街00巷00號2樓     犯罪工具 無。    犯罪所得、沒收 Samsung廠牌手機1支、皮夾1個。    犯罪所得、現金 新臺幣壹百元。    不予沒收之財物 提款卡6張、身份證3張、健保卡4張。   編號 竊盜時間、地點 告訴人 竊盜方式、竊得財物及查獲經過 主     文 四 110年10月28日凌晨0時40分許前某時 吳翠愛 彭冠諺於左揭時間，徒步至左揭地點內，見左揭吳翠愛停放在該處之車牌號碼000-0000號自小客車車門未鎖，認有機可乘，竟意圖為自己不法之所有，基於竊盜之犯意，徒手竊取吳翠愛所有、擺放在車內之Samsung廠牌手機2支（價值共約5萬元），得手後，迅即離去。 彭冠諺犯竊盜罪，處有期徒刑貳月，如易科罰金，以新臺幣壹仟元折算壹日。  桃園市中壢區新生路32號前     犯罪工具 無。    犯罪所得、沒收 Samsung廠牌手機2支。   編號 竊盜時間、地點 告訴人 竊盜方式、竊得財物及查獲經過 主     文 五 110年11月5日 凌晨0時12分許 陳志瑋 彭冠諺於左揭時間，徒步至左揭陳志瑋管領之餐飲店內，趁該處店門未鎖無人看管，竟意圖為自己不法之所有，基於竊盜之犯意，徒手竊取店內收銀台內之現金7,200元，得手後，迅即離去。 彭冠諺犯竊盜罪，處有期徒刑貳月，如易科罰金，以新臺幣壹仟元折算壹日。  桃園市○○區○○路000號     犯罪工具 無。    犯罪所得、現金 新臺幣柒仟貳佰元。   編號 竊盜時間、地點 告訴人 竊盜方式、竊得財物及查獲經過 主     文 六 110年11月11日 下午3時9分許 李粵強 彭冠諺於左揭時間，在向左揭李粵強承租之左揭房間內，竟意圖為自己不法之所有，基於竊盜之犯意，徒手竊取李粵強所有，提供租客使用之液晶電視螢幕1個（價值約5,000元），得手後，迅即離去。 彭冠諺犯竊盜罪，處有期徒刑貳月，如易科罰金，以新臺幣壹仟元折算壹日。  桃園市○○區○○街0號202房     犯罪工具 無。    犯罪所得、沒收 液晶電視螢幕1個。   編號 竊盜時間、地點 告訴人 竊盜方式、竊得財物及查獲經過 主     文 七 110年11月15日上午11時21分許 葉義乾 彭冠諺於左揭時間，騎乘U-bike至左揭工地內，趁無人注意之際，竟意圖為自己不法之所有，基於竊盜之犯意，徒手竊取左揭葉義乾所有、放置在工地內之IPHONE11廠牌手機1支（價值約2萬元），得手後，迅即離去。 彭冠諺犯竊盜罪，處有期徒刑貳月，如易科罰金，以新臺幣壹仟元折算壹日。  桃園市○○區○○路000號     犯罪工具 無。    犯罪所得、 已發還 IPHONE11廠牌手機1支。